【裁判字號】    97,交聲,154
【裁判日期】    970331
【裁判案由】    違反道路交通管理處罰條例聲明異議
【裁判全文】
臺灣士林地方法院交通事件裁定         97年度交聲字第154號
原處分機關  台北市交通事件裁決所
異議人  即
受處分  人  甲○○
上列受處分人因違反道路交通管理處罰條例案件，對於台北市交
通事件裁決所於民國97年1 月15日所為之裁決（北市裁二字第裁
22-AR0000000號），聲明異議，本院裁定如下：
    主  文
異議駁回。
    理  由
一原處分意旨略以：異議人即受處分人甲○○於民國96年11月8
  日12時7 分許，將其所有車號DH-9618 號自用小客車，停在台
  北市○○路○ 段處，在設有禁止停車紅色標線路段處停車，裁
  決機關因認異議人有「在禁止臨時停車處所停車」之違規行為
  ，而於97年1 月15日以北市裁二字第裁22-AR0000000號裁決書
  ，依道路交通管理處罰條例第56條第1 項第1 款規定裁處罰鍰
  新台幣900 元。
二異議意旨略以：異議人多年以來都將車停放在台北市○○路○
  段214 巷6 號住家騎樓下，奈何該處最近被劃紅線，經請教里
  長表示此為「亂劃紅線」，異議人也儘量配合將車停放亂劃紅
  線內，僅右側前輪剛好壓到紅線，懇請鈞院念及前開紅線繪設
  之爭議及異議人多年所停地點突然禁停無法適應給予通容，又
  警局回函表示違規地點為台北市○○路○ 段214 巷11號對面，
  然該處巷子口如何停車，為此聲明異議。
三按道路交通安全規則第111 條第1 項第3 款規定：設有禁止臨
  時停車標誌、標線處所不得臨時停車。又汽車駕駛人在禁止臨
  時停車處所停車者，處新台幣600 元以上1,200 元以下罰鍰，
  此道路交通管理處罰條例第56條1項第1款亦定有明文。再按小
  型車在禁止臨時停車處所停車者，於期限內繳交或到案聽候裁
  決者，處新台幣900 元之罰鍰，此違反道路交通管理事件統一
  裁罰標準表亦有明文。
四查異議人於96年11月8 日12時7 分許，將其所有車號DH-9618
  號自用小客車，停放在臺北市○○路○ 段214 巷11號對面劃設
  紅線之處乙情，為異議人自承不諱，並有台北市政府警察局大
  同分局於97年2 月29日以北市警同分交字第09730488100 號函
  檢送之舉發照片原本2 幀在卷可參，堪認異議人確有前述地點
  於紅線處停車之行為無訛。雖異議人爭執，其違規地點為臺北
  市○○路○ 段214 巷6 號住家騎樓下，非臺北市○○路○ 段21
  4 巷11號對面，然查前開大同分局函及檢送之違規照片，異議
  人違規處確為臺北市○○路○ 段214 巷11號對面，異議人前述
  爭執尚難採信。而台北市○○路○ 段214 巷11號對面所劃設之
  禁止停車之紅線，乃台北市交通管制工程處所劃設，合法列管
  之標線乙情，亦有台北市交通管制工程處97年3 月4 日北市交
  工程字第09731022200 號函在卷足稽，異議人辯稱：里長稱該
  處紅線為他人亂劃云云，顯與事實不侔，不足採信。至異議人
  以台北市停車位一位難求，主張交通局應比照台北市○○路○
  段214 巷29號前之標線，將紅線繪設於水溝蓋外緣，則其住家
  騎樓下可多一車位云云，然查台北市道路交通標誌標線之設置
  ，乃台北市交通管制工程處依道路之使用狀況，調整設置，異
  議人自不得恣意以己身之便利主張該道路標線應如何設置，縱
  異議人認應為前開劃設，惟於上開紅線標線更改前，異議人自
  應遵守標線之指示，不得以其認該標線劃設不當，執為不遵守
  ，及免其裁罰之理由，併此敘明。
五依上，裁決機關以異議人在禁止臨時停車處所停車之違規情事
  明確，援引道路交通管理處條例第56條1 項第1 款為上開裁罰
  ，於法並無違誤或不當之處，異議人聲明異議並無理由，應予
  駁回。
六據上論斷，應依道路交通案件處理辦法第19條，裁定如主文。
中    華    民    國    97    年    3     月    31    日
                  交通法庭    法  官      江翠萍
以上正本證明與原本無異。
如不服本裁定應於送達後5 日內向本院提出抗告狀。
                              書記官      陳慧玲
中    華    民    國    97    年    3     月    31    日


司法院資訊處製作；財團法人民間司法改革基金會備份。
